【裁判字號】    95,上訴,355
【裁判日期】    950511
【裁判案由】    違反毒品危害防制條例
【裁判全文】
臺灣高等法院臺南分院刑事判決
上  訴  人
即  被  告  甲○○
                    現另案於臺灣臺南監獄臺南分監執行中
上列上訴人因違反毒品危害防制條例案件，不服臺灣臺南地方法
院95年度訴字第68號中華民國95年2月21日第一審判決（起訴案
號：臺灣臺南地方法院檢察署94年度偵字第2900號），提起上訴
，本院判決如下：
    主  文
原判決撤銷。
甲○○連續施用第一級毒品，累犯，處有期徒刑壹年。扣案之海
洛因壹包（驗餘淨重０．六九公克）沒收銷毀之；毒品外包裝袋
壹只（重０．二四公克）沒收之。
    事  實
一、甲○○前因施用第一級毒品海洛因案件，曾經原審裁定送強
    制戒治後，於民國九十年十月二十五日執行完畢，並經臺灣
    臺南地方法院檢察署檢察官於九十年十月二十六日，以九十
    年度戒毒偵字第五二八號為不起訴處分確定；復因施用第一
    級毒品海洛因案件，經原審判處有期徒刑六月確定，其後發
    覺上開案件係屬累犯，復經更定其刑為有期徒刑八月，業於
    九十三年十二月二十一日縮短刑期執行完畢，詎其仍不知悔
    改，且未戒除毒癮，於前開強制戒治執行完畢釋放後五年內
    ，復基於施用第一級毒品海洛因之概括犯意，自九十四年六
    月間起至同年十一月六日下午一時三十分許，在台南市○○
    路住處及臺南縣永康市○○路之朋友等處所，以注射方式，
    施用第一級毒品海洛因多次。嗣為警於九十四年十一月六日
    下午二時，在臺南縣永康市○○○路與永康街口處，當場查
    獲甲○○持有第一級毒品海洛因一包（驗餘淨重０．六九公
    克）；包裝重一只０．二四公克，徵得甲○○同意，經警採
    尿送驗結果呈嗎啡陽性反應，而查獲上情。
二、案經臺南縣警察局永康分局報請台灣台南地方法院檢察署檢
    察官偵查起訴。
    理  由
甲、證據能力部分：
一、按被告以外之人於審判外之陳述，雖不符前四條之規定，而
    經當事人於審判程序同意作為證據，法院審酌該言詞陳述或
    書面陳述作成時之情況，認為適當者，亦得為證據。當事人
    、代理人或辯護人於法院調查證據時，知有第一百五十九條
    第一項不得為證據之情形，而未於言詞辯論終結前聲明異議
    ，視為有前項之同意，刑事訴訟法第一百五十九條之五定有
    明文。
二、本件被告犯罪事實之證據方法，詳如起訴書、原審判決書所
    引之證據，詳如：１、扣案之海洛因粉末一包。２、對法務
    部調查局95年1月17日調科壹字第200005976號鑑定通知書。
    ３、台南縣警察局永康分局查獲涉嫌違反毒品危害防制條例
    毒品初步檢驗報告單。４、送驗尿液編號與真實姓名對照表
    編號名冊。５、長榮大學94年11月18日確認報告等，被告未
    於言詞辯論終結前聲明異議，且於本院審理時均表示沒有意
    見（見本院卷第二五至二六頁），是本院審酌該言詞陳述或
    書面陳述作成時之情況，認為適當，自得採為證據，先行
    明。
乙、實體部分：
一、上揭事實，業經被告甲○○於警訊、偵查、原審及本院審理
    時坦承不諱（見警卷第二頁、偵卷第十五、二三頁、原審卷
    第二二頁、本院卷第二七頁），並有扣案海洛因一包（驗餘
    淨重０．六九公克）；海洛因外包裝一只重０．二四公克可
    證，及長榮大學確認報告、送驗尿液編號與真實姓名對照表
    編號名冊、法務部調查局鑑定通知書各一紙附卷可稽（見偵
    卷第二七、二八頁、原審卷第十九頁）。
二、按海洛因係由嗎啡經化學合成而製得，經注射進入人體後，
    因代謝而分解又生成嗎啡，因此施打海洛因後，由尿液檢驗
    結果仍為嗎啡反應，是以，被告自白施打海洛因，而採尿化
    驗之結果呈現嗎啡陽性反應，核屬科學上合理之現象。是被
    告確有施用第一級毒品之犯行，本件事證已甚明確，犯行堪
    以認定。
三、被告甲○○前因施用第一級毒品海洛因案件，曾經原審裁定
    送強制戒治後，於民國九十年十月二十五日執行完畢，並經
    臺灣臺南地方法院檢察署檢察官於九十年十月二十六日，以
    九十年度戒毒偵字第五二八號為不起訴處分確定；復因施用
    第一級毒品海洛因案件，經原審判處有期徒刑六月確定，其
    後發覺上開案件係屬累犯，復經更定其刑為有期徒刑八月，
    業於九十三年十二月二十一日縮短刑期執行完畢等情，有臺
    灣高等法院被告全國前案紀錄表及臺灣臺南地方法院檢察署
    刑案資料查註紀錄表各一份附卷可按，被告於觀察、勒戒執
    行完畢釋放後五年內再犯本案施用毒品犯行，則公訴人依法
    予以追訴，自無不合。
四、查海洛因係屬毒品危害防制條例第二條第二項第一款所列之
    第一級毒品。核被告所為，係犯毒品危害防制條例第十條第
    一項施用第一級毒品罪；其施用毒品前後持有第一級毒品之
    低度行為，已為其施用之高度行為所吸收，不另論罪。被告
    前後多次施用第一級毒品犯行，時間緊接，犯罪構成要件相
    同，顯係基於概括之犯意為之，為連續犯，依法論以施用第
    一級毒品一罪，並加重其刑。又被告如事實欄所述之科刑及
    執行紀錄，有卷附臺灣高等法院被告全國前案紀錄表可按，
    其受有期徒刑之執行完畢，五年以內再犯有期徒刑以上之罪
    ，為累犯，依法遞加重其刑。
五、原審予以分別論罪科刑，固非無見，惟查為警查獲時扣得之
    第一級毒品海洛因之包裝袋一只，並非毒品，僅係被告所有
    供犯罪所用之物，原判決未與查扣之毒品海洛因區分，併依
    毒品危害防制條例第十八條第一項予以宣告沒收銷燬，尚有
    未洽；被告上訴意旨，以原審量刑太重為由，指摘原判決不
    當，固非可取，惟原判決既有上開可議之處，自屬無可維持
    ，應由本院撤銷改判。爰審酌被告經觀察勒戒後仍再度沉迷
    毒品，乃至於觀察、勒戒、強制戒治均無法戒除毒癮，本次
    於出監後僅僅六月即再度施用毒品，顯見並無戒癮之決心，
    但其犯後坦承犯行，態度尚稱良好等一切情狀，爰量處如主
    文第二項所示之刑，以資懲儆。扣案第一級毒品海洛因一包
    （驗餘淨重０．六九公克），不問屬犯人與否，依毒品危害
    防制條例第十八條第一項前段宣告沒收銷燬之。另用以包裝
    被告為警查獲時扣得之第一級毒品海洛因之包裝袋一只重０
    ．二四公克，既經鑑驗單位將之與內裝之第一級毒品海洛因
    分別秤重，足見兩者可相互分離，且此包裝袋係被告所有供
    犯罪所用之物，亦據被告自承在卷（見警卷第二頁），應依
    刑法第三十八條第一項第二款規定宣告沒收之。
據上論斷，應依刑事訴訟法三百六十九條第一項前段、第三百六
十四條、第二百九十九條第一項前段、毒品危害防制條例第十條
第一項、第十八條第一項前段，刑法第十一條前段、第五十六條
、第四十七條、第三十八條第一項第二款，判決如主文。
本案經檢察官劉欽銘到庭執行職務。
中    華    民    國    95    年    5     月    11    日
                  刑事第一庭    審判長法  官  黃崑宗
                                      法  官  蔡長林
                                      法  官  田平安
以上正本證明與原本無異。
如不服本判決，應於收受本判決後十日內向本院提出上訴書狀。
其未敘述上訴理由者並得於提起上訴後十日內向本院補提理由書
狀（均須按他造當事人之人數附繕本）「切勿逕送上級法院」。
                                      書記官  劉岳文
中    華    民    國    95    年    5     月    11    日
附錄：本判決論罪科刑法條：
毒品危害防制條例第十條第一項：
施用第一級毒品者，處六月以上五年以下有期徒刑。


司法院資訊處製作；財團法人民間司法改革基金會備份。
